臺灣臺中地方法院刑事判決
110年度訴字第1156號
公  訴  人  臺灣臺中地方檢察署檢察官
被      告  黃亮董


選任辯護人  林羿帆律師
            何震謙律師
上列被告因違反毒品危害防制條例案件，經檢察官提起公訴（11
0年度偵字第6208號），本院判決如下：
    主    文
丁○○犯如附表所示之罪，各處如附表所示之刑及沒收。應執行有
期徒刑捌年陸月。
    犯罪事實
一、丁○○明知愷他命係毒品危害防制條例第2條第2項第3款規定
    列管之第三級毒品，不得非法販賣，竟意圖營利，基於販賣
    第三級毒品犯意，於民國109年9月28日上午9時15分許，先
    以不詳行動電話1支連結網際網路，以微信通訊軟體暱稱「L
    AKING」，刊登、發送內容有「鐵觀音進口服飾。數量有限
    ！趕緊搶購。2：5000」等販賣愷他命之廣告訊息，經乙○○
    上網瀏覽後，即以微信通訊軟體暱稱「張」，與丁○○所持之
    上開行動電話聯絡，達成以新臺幣（下同）5000元之價格買
    賣愷他命2公克之約定，並相約在臺中市○○區○○路000○0號前
    進行毒品交易，丁○○遂於109年9月28日晚間6時48分許，駕
    駛向不知情之黃譯學（所涉販賣第三級毒品罪嫌，業經臺灣
    臺中地方檢察署檢察官以109年度偵字第30719號、110年度
    偵字第6208號為不起訴處分）借得之車牌號碼000-0000號白
    色自用小客車前往上開約定地點，以5000元之價格，販賣愷
    他命1包予乙○○，並收受乙○○交付之購毒價金5000元。旋丁○○駕車離去，而乙○○則為警查獲，並扣得甫向丁○○購得之愷
    他命1包（驗餘淨重1.7491公克）。　　
二、丁○○另明知4-甲基甲基卡西酮、甲基-N,N-二甲基卡西酮均
    係毒品危害防制條例第2條第2項第3款規定列管之第三級毒
    品，不得非法販賣，竟意圖營利，基於販賣第三級毒品而混
    合二種以上毒品之犯意，於109年9月28日某時，先以上開行
    動電話連結網際網路，以微信通訊軟體暱稱「糖村」，刊登
    、發送內容有「新飲品上市了。飲品一律500。小丑女」等
    販賣毒品咖啡包之廣告訊息，經丙○○上網瀏覽後，即於109
    年9月28日下午6時52分許，以微信通訊軟體暱稱「讚讚」與
    丁○○所持之上開行動電話聯絡，達成以1000元之價格買賣含
    上開毒品成分之毒品咖啡包2包之約定，並相約在臺中市○○
    區○○○路0段000號前進行毒品交易，丁○○遂於109年9月28日
    晚間7時43分許，駕駛向黃譯學借得之前開白色自用小客車
    前往上開約定地點，以1000元之價格，販賣毒品咖啡包2包
    予丙○○，並收受丙○○交付之購毒價金1000元。旋丁○○駕車離
    去，而丙○○則為警查獲，並扣得甫向丁○○購得之毒品咖啡包
    2包（推估檢驗前總淨重7.1048公克，4-甲基甲基卡西酮總
    純質淨重約0.4405公克）。
三、案經臺灣臺中地方檢察署檢察官指揮臺中市政府警察局第二
    分局移送臺灣臺中地方檢察署檢察官偵查起訴。
    理    由
一、認定犯罪事實所憑之證據及理由：
  ㈠訊據被告丁○○固坦承於上開時間，有駕駛向證人黃譯學借得
    之車牌號碼000-0000號白色自用小客車前往前開地點，與證
    人乙○○、丙○○見面等事實；惟矢口否認有何上開犯行，辯稱
    ：我當時是接到白牌計程車的訂單，叫我過去那邊載客人，
    我依約過去，證人乙○○、丙○○都說不要坐車了，我就開走了
    ，並未販賣毒品云云。經查：
　㈡被告於109年9月28日晚間6時48分許，駕駛向證人黃譯學借得
    之車牌號碼000-0000號白色自用小客車前往臺中市○○區○○路
    000○0號前，有與證人乙○○見面，旋被告駕車離去，證人乙○○則為警查獲，並扣得其持有之愷他命1包（驗餘淨重1.7491
    公克）；嗣被告復於109年9月28日晚間7時43分許，駕駛該
    車前往臺中市○○區○○○路0段000號前，有與證人丙○○見面，
    旋被告駕車離去，證人丙○○則為警查獲，並扣得其持有而含
    上開毒品成分之毒品咖啡包2包（推估檢驗前總淨重7.1048
    公克，4-甲基甲基卡西酮總純質淨重約0.4405公克）等事實
    ，業據被告於警詢及本院準備程序、審理時供述明確，核與
    證人乙○○（他字第8059號卷第183至185頁；本院卷第159至1
    82頁）、丙○○（他字第8059號卷第193至196頁；本院卷第15
    9至182頁）於偵查及本院審理時、證人黃譯學（偵卷【即中
    檢110偵6208號卷，下稱偵卷】第55至71頁、第79至83頁；
    本院卷第53至56頁）於警詢及偵查中、證人即該車原車主鄭
    如芳（偵卷第187至191頁）於警詢時（具結）證述之情節大
    抵相符，並有臺中市政府警察局第二分局110年9月1日中市
    警二分偵字第1100036555號函暨檢附之員警職務報告書（本
    院卷第73至76頁）、衛生福利部草屯療養院109年9月30日草
    療鑑字第1090900499號鑑驗書（偵卷第111頁）、衛生福利
    部草屯療養院109年9月30日草療鑑字第1090900497號鑑驗書
    （偵卷第165頁）、衛生福利部草屯療養院109年10月8日草
    療鑑字第1090900498號鑑驗書（偵卷第167頁）、車號000-0
    000號自小客車之車輛詳細資料報表（偵卷第257頁）、乙○○
    在臺中市○○區○○路00000號之搜索扣押筆錄暨扣押物品目錄
    表（偵卷第97至107頁）、丙○○在臺中市○○區○○0路0段000號
    前之搜索扣押筆錄暨扣押物品目錄表、自願受搜索同意書（
    偵卷第147至159頁）、乙○○毒品案之查獲現場照片（偵卷第
    121至122頁）、丙○○毒品案之查獲現場照片（偵卷第169至1
    71頁）在卷可稽，則此等事實，首堪認定。
　㈢被告固以前詞置辯，惟查：　
　⒈證人乙○○歷次證述：
　⑴於偵查中具結證述：109年9月28日我在臺中市北屯區景賢路
    有為警盤查，警方在我身上查到1包K他命，K他命是向一部
    白色車子買的，時間是同一天在被警方查獲前不久，對方是
    到我家樓下賣給我，我是看微信跟對方聯絡的，我只記得這
    部白色現代廠牌的車子，我都是站在車外與他交易，對方是
    把副駕駛座的窗戶後就一手交錢一手交貨，經提示手機翻拍
    照片就是我與對方聯絡的對話，就是跟他叫東西，「4」就
    是指4克，「改2」就是改買2克，對方在6點48分跟我說「哥
    哥到了」就是那部白色車子要到了，對方就會停在我家門口
    ，我就認該部白色的車子，我買2克K他命是5千元等語（他
    字第8059號卷第183至185頁）。　　
　⑵於本院審理時具結證述：我有被警方攔查，當場警方在我身
    上有扣到一包K他命，K他命是警方查獲前幾分鐘跟一部白色
    車子裡面的人買的，我都沒看到人，因為他們只會搖一小格
    窗戶下來而已，拿了就走，我看不清楚，我是用微信跟白色
    車子裡面的人聯絡購買K他命，對方微信內容如同我被扣案
    手機截圖，經提示偵卷第113至119頁手機截圖中有寫「鐵觀
    音進口服飾，數量有限，趕緊搶購」等內容，就是我收到發
    送販賣毒品的訊息以及我跟對方聯絡的內容，手機截圖「鐵
    觀音進口服飾，數量有限，趕緊搶購，2：5000」就是賣K他
    命，「2：5000」是2克5000元的意思，手機截圖中我傳一個
    「4」是我要買4克的意思，而「改2」是改成2克的意思，我
    們約在景賢路那邊交易，手機截圖中18時48分對方傳訊息說
    「哥哥到了喔」，應該是對方已經到了我們指定的交易地點
    ，通話之後我有買到K他命2公克，我交付給對方5000元，我
    跟對方電話聯絡之後，後來約在景賢路本案查獲地點，對方
    是開一台白色車子來，我買完毒品是要回家，我在那邊等送
    便當的，那天沒有叫計程車要出去等語（本院卷第159至182
    頁）。
　⒉證人丙○○歷次證述：
　⑴於偵查中具結證述：毒品咖啡包來源是我向一個微信暱稱「
    糖村」的人買的，因為他有貼文章的朋友圈，是109年9月28
    日也就是剛被查獲前跟他買的，地點就是在我家樓下，我向
    對方以2包咖啡包共1千元購買，對方是開一輛白色現代廠牌
    的小客車過來，車牌我不太清楚，我沒有看清楚對方長相，
    但我認的出來，對方是高高瘦瘦的男生，我沒有看到他的正
    面，他沒有戴口罩，經提示的對話紀錄是傳我的地址給對方
    ，問對方到我家要多久，對方就會跟我回報時間，對方有問
    我需要什麼，我就說我要「喝」，對方就知道是要買咖啡包
    ，對方有問我要買幾包，我在微信上跟他說「2」，就是代
    表我要2包，對方就說OK，我有跟對方說我的衣服顏色是黑
    色，對方說白色就是他的車子是白色，我有上去這台車，我
    是從副駕駛座後面上去，對方是坐在駕駛座，車上只有一個
    人，我們是一手交錢一手交貨等語（他字第8059號卷第193
    至196頁）。
　⑵於本院審理時具結證述：我於109年9月28日下午7時43分許，
    在我住家樓下有被警方查獲，當時警方在我身上有查獲兩包
    毒咖啡包，毒咖啡包是被查獲前幾分鐘買的，我是用微信跟
    賣家聯絡要購買毒品咖啡包，經提示本院卷第87至89頁證人
    手機截圖中，有一個叫「糖村」的，內容有「鐵觀音進口禮
    盒，新飲品上市」就是我購買毒品所聯絡的賣家，我購買的
    是小丑女，「飲品一律500」就是一包500元，小丑女是毒品
    咖啡包，手機截圖我有回「我在這大概多久到、要喝的」，
    有傳一個「2」，這「2」就是我要買兩包毒品咖啡包的意思
    ，下午7時43分對方回說「到了喔」，這時候是對方跟我說
    他已經到現場，我就下去跟他見面，後來我上白色現代的車
    ，我坐在後座，車上有駕駛一人，1000元就交給他，他交給
    我毒品咖啡包2包，我就下車，我當天沒有另外叫車要去何
    處等語（本院卷第159至182頁）。
　⒊本院審酌證人乙○○、丙○○歷次證述之內容，前後大致相符，
    且於偵查及本院審理時均經具結，應足擔保其等證詞之憑信
    性，其等均與被告並不相識，並無仇怨，誠無必要冒刑法偽
    證罪之重罪風險，虛編杜撰不實情節設詞誣陷被告之必要；
    又勾稽其等前開證述情節，均係於109年9月28日晚間6、7時
    許，分別在不同地點，向駕駛同輛汽車前來之被告，購得上
    開毒品，其等旋即遭警查獲，而扣得毒品送驗後，確有上開
    毒品成分，顯見其等有關如何與被告交易毒品之證詞內容互
    核相符，均屬信實，可堪採信。
　⒋從而，綜觀證人乙○○、丙○○前開證述，可認其等於上開時間
    ，均係以微信通訊軟體與被告聯繫交易愷他命、毒品咖啡包
    事宜，被告遂駕駛向證人黃譯學借得之車牌號碼000-0000號
    白色自用小客車前往約定地點，並分別販賣愷他命1包、毒
    品咖啡包2包予證人乙○○、丙○○，復向其等收受購毒價金500
    0元、1000元等情，堪以認定。
　⒌再者，⑴觀諸證人乙○○、丙○○為警查獲後，所提供收受毒品廣
    告訊息之內容（偵卷第115頁；本院卷第81、89頁），可知
    其等於交易前，均有收受內容為「鐵觀音進口服飾。數量有
    限！趕緊搶購。2：5000」、「新飲品上市了。飲品一律500
    。小丑女」等販賣愷他命、毒品咖啡包之相同廣告訊息，而
    其上所載「2：5000」、「飲品一律500。小丑女」，亦分別
    與證人乙○○、丙○○所稱購買毒品之價格、重量或毒品咖啡包
    外包裝樣式相符，堪認證人乙○○、丙○○上揭證述情詞應屬信
    而有徵。⑵參酌其等聯絡買賣毒品事宜之對話紀錄內容，於
    證人乙○○聯絡部分，雙方有提及「老板要什麼服務」、「4
    」、「改2」、「OK」、「哥哥到了喔」、「OK」等語；而
    於證人丙○○聯絡部分，雙方則係提及「我在這大概多久到」
    、「需要什麼」、「要喝的」、「幾個」、「2」、「到了
    說」、「OK」、「到了喔」等語，此有乙○○之手機對話紀錄
    翻拍照片（偵卷第113至119頁）、臺中市政府警察局第二分
    局110年9月1日中市警二分偵字第1100036555號函暨檢附之
    乙○○、丙○○與毒品上手之微信對話聊天紀錄（本院卷第73、
    77至117頁）可稽；而依該等對話紀錄，雙方均有談及「4」
    、「改2」、「要喝的」、「幾個」、「2」等暗語，確認毒
    品交易之種類及數量，足認上開對話確實是為進行毒品交易
    所為無訛。⑶衡之證人乙○○、丙○○與微信通訊軟體暱稱「LAK
    ING」、「糖村」確認交易之毒品種類、數量後，被告即駕
    車前往約定交易地點，益證被告確實係與證人乙○○、丙○○聯
    絡交易毒品事宜之人，而前來上開相約地點與其等交易等情
    ，足堪認定。
　⒍按毒品危害防制條例第4條規定之販賣毒品罪，係以行為人意
    圖營利而為販入或賣出毒品之行為，為其要件。至於其是否
    因而獲利，以及所獲之利益是否為現金，均非所問（最高法
    院99年度台上字第6007號判決意旨參照）。而販賣毒品係違
    法行為，非可公然為之，有其獨特之販售管道及模式，既無
    公定價格，且不論瓶裝或袋裝之毒品，均可任意分裝或增減
    其分量，因此每次買賣之價格與數量，可能隨時依雙方關係
    深淺、資力、需求量及對行情之認知、來源是否充裕、查緝
    鬆嚴、購買者被查獲時供述購買對象之可能風險評估等，而
    異其標準，非可一概而論。本案被告否認有販賣毒品情事，
    自無從查證其購入毒品之價格及購入後再以如前述價格販出
    ，其間可獲得之具體利潤額。然近年來政府為杜絕毒品之氾
    濫，對於查緝施用及販賣毒品之工作，無不嚴加執行，販賣
    毒品又係重罪，設若無利可圖，衡情一般人當無可能鋌而走
    險，貿然為販賣毒品之舉。因此販賣利得，除非坦承，或帳
    冊價量均臻明確外，委難察得實情。職是之故，縱未明確查
    得販入賣出之實際差價，但除別有事證，足認係按同一價格
    轉讓，確未牟利外，尚難執此即認非法販賣之事證有所不足
    ，致知過坦承者難辭重典，飾詞否認者反得逞僥倖，而失情
    理之平。是本案被告若無營利之意圖，豈有甘冒風險，先刊
    登、發送毒品廣告訊息，復與證人乙○○、丙○○聯絡交易毒品
    事宜，再駕車前往約定地點販賣毒品予其等之理，顯見被告
    確有從中牟利之意圖甚明。
　⒎被告雖辯稱其僅係接到白牌計程車的訂單，始駕車前往上開
    地點，到場後證人乙○○、丙○○均稱不要坐車了云云。然證人
    乙○○、丙○○於本院審理時，均具結證稱斯時係要購買毒品，
    並無叫車要前往他處等語（本院卷第172至173、180頁）；
    又被告倘確係接獲白牌計程車訂單，理應留存相關叫車紀錄
    ，且其起初經警通知製作警詢筆錄之時間係109年12月22日
    （偵卷第27頁），距離案發時間非久，亦應得以調出相關派
    車紀錄，然其卻稱無法提供相關紀錄（偵卷第54頁；本院卷
    第44頁），已難信其所辯為真。況且，對照證人乙○○、丙○○
    與被告聯絡毒品交易事宜之對話紀錄時間，證人乙○○於109
    年9月28日晚間6時許，與被告聯繫並談及「4」、「改2」等
    語後，被告旋於同日晚間6時48分駕車到場並回稱「哥哥到
    了喔」；證人丙○○則於109年9月28日晚間6時52分許許，與
    被告聯繫並談及「要喝的」、「幾個」、「2」等語後，被
    告旋於同日晚間7時43分駕車到場並回稱「到了喔」，此有
    上開對話紀錄可參；而本院審酌被告分別與證人乙○○、丙○○
    聯絡毒品交易事宜後，旋即駕車前往約定地點，兩者相距時
    間未久，且證人乙○○、丙○○亦係甫購得毒品後即為警查獲，
    並扣得上開毒品，就此前後歷程以觀，更可徵被告是與證人
    乙○○、丙○○聯絡毒品交易事宜後，始駕車前往約定地點販賣
    毒品，否則豈有可能會有如此恰巧之事，故被告所辯，顯不
    足採。
　⒏辯護人雖為被告辯護稱：證人乙○○偵查、審理中的證述不相
    符，他一直表示沒有看到車上的人是誰，而證人丙○○於偵查
    中說司機有戴口罩，有轉頭所以非常有印象是誰，但指認的
    對象是黃譯學而非本件被告等語（本院卷第216頁）。查：⑴
    證人乙○○、丙○○前揭有關聯絡毒品交易、到場與駕駛白色汽
    車之人購買毒品並交付價金等證述情節，前後所述大抵相符
    ，均堪採信，已如前述。⑵證人乙○○雖證稱其斯時站在車外
    ，而販毒者係搖一小格窗戶下來交付毒品等語（詳如上開偵
    查、審理中之證述內容），然其已明確證稱係向駕駛該輛白
    色自用小客車之人購買毒品，而被告對於係其駕駛該車前往
    上開地點一節並不否認，又無其他第三人在場，是本院依據
    上開事證、說明，堪認即係被告駕車前往販賣毒品。⑶辯護
    人雖稱證人丙○○於偵查中有稱司機有戴口罩云云，然其於偵
    查中實係具結證稱：他沒有戴口罩等語（他字第8059號卷第
    195頁），是辯護人所指，應有誤會。⑷就辯護人所指證人丙○○指認對象錯誤部分，其於偵查中經檢察官提示指認犯罪嫌
    疑人紀錄表時，雖指認編號6之證人黃譯學為與其交易毒品
    之人（他字第8059號卷第195、199至201頁），惟人類對於
    事物之觀察、認知及記憶，有其能力上之侷限性，絕無可能
    如攝影機或照相機般對於客觀上所發生或經歷之過程完整捕
    捉且具有再現性，且衡情一般人對於過往人事物之記憶，猶
    不免因時間等因素，而漸趨模糊甚至與其他經驗發生混淆，
    本難期證人對於交易對象、事實經過或現場情境完整掌握；
    而本院審酌其於偵查中縱有指認販毒對象錯誤之情形，然此
    或係因人之記憶侷限所致，且其對於係向駕駛白色汽車到場
    之人購毒等節，前後所證尚屬一致，又有上開對話紀錄、現
    場照片可佐，故此一時指認錯誤之微瑕，尚難為有利於被告
    之認定。
　㈣綜上，本案事證明確，被告上開犯行洵堪認定，應依法論科
    。
二、論罪科刑：
  ㈠核被告所為，就犯罪事實欄一部分，係犯毒品危害防制條例
    第4條第3項之販賣第三級毒品罪；就犯罪事實欄二部分，則
    係犯毒品危害防制條例第9條第3項、第4條第3項之販賣第三
    級毒品而混合二種以上之毒品罪。至於被告販賣前持有之上
    開第三級毒品之重量，未達純質淨重5公克，不生應為販賣
    之高度行為所吸收之問題，附此敘明。
　㈡就犯罪事實欄二部分，公訴意旨雖認被告此部分所為，係犯
    毒品危害防制條例第4條第3項之販賣第三級毒品罪，然此業
    經公訴檢察官於本院審理時當庭更正起訴法條，並經本院諭
    知被告此部分所犯法條（本院卷第160、204至205頁），無
    礙被告防禦權之行使，而本院認被告此部分所為係犯公訴檢
    察官更正後之罪名，自無庸變更起訴法條（最高法院102年
    度台上字第2954號判決意旨參照）。
　㈢被告所犯前開2罪間，犯意各別，行為互殊，應予分論併罰。
　㈣就犯罪事實欄二部分，被告所犯販賣第三級毒品而混合二種
    以上之毒品罪，依毒品危害防制條例第9條第3項規定，應依
    販賣第三級毒品罪之法定刑加重其刑。
  ㈤爰以行為人之責任為基礎，審酌被告明知第三級毒品不得非
    法（混合）販賣，竟仍為本案犯行，所為並非可取；兼衡被
    告仍飾詞否認犯行，犯後態度非佳；另考量其自陳之教育程
    度、職業、家庭與生活經濟狀況（本院卷第215頁）及其於
    本案之犯罪動機、目的、手段、犯罪所生之危害、獲得之價
    金等一切情狀，分別量處如附表所示之刑；暨審酌被告犯罪
    行為之不法與罪責程度、各罪彼此間之關聯性、數罪所反應
    被告人格特性與傾向等情狀，定其應執行之刑如主文所示，
    以示懲儆。
三、沒收：
　㈠被告於犯罪事實欄一、二所示犯行中，各取得販賣價金5000
    元、1000元，核屬其各次販賣毒品之犯罪所得，既未扣案，
    均應依刑法第38條之1第1項前段、第3項規定，分別於其所
    犯各罪刑項下宣告沒收，並於全部或一部不能沒收或不宜執
    行沒收時，追徵其價額。
　㈡按犯毒品危害防制條例第4條之罪者，其供犯罪所用之物，不
    問屬於犯罪行為人與否，均沒收之，毒品危害防制條例第19
    條第1項定有明文。查被告所持發送毒品廣告並與證人乙○○
    、丙○○聯絡毒品交易事宜之上開不詳行動電話1支，雖未扣
    案，仍應依毒品危害防制條例第19條第1項規定，於其所犯
    各罪刑項下宣告沒收，併依刑法第38條第4項規定，於全部
    或一部不能沒收或不宜執行沒收時，追徵其價額。
  ㈢按販賣之一方已將毒品交付買方，既與賣方之販賣毒品案件
    脫離關係，自不能在賣方之本案判決，諭知將扣在買方之另
    案內毒品，予以沒收（最高法院100年度台上字第4909號刑
    事判決）。查被告為前開犯行時，該等愷他命、毒品咖啡包
    既經出售並完成交付證人乙○○、丙○○，即與被告販賣毒品案
    件脫離關係，自無從將經警在其等處扣得之上開愷他命、毒
    品咖啡包予以沒收，併此敘明。
據上論斷，應依刑事訴訟法第299條第1項前段，判決如主文。
本案經檢察官戊○○提起公訴、檢察官洪志明、甲○○到庭執行職務
。
中　　華　　民　　國  　111  　年　　2  　月  　17  　日
                  刑事第十二庭  審判長法　官　廖慧娟
                                      法　官　何紹輔
                                      法　官　黃震岳
以上正本證明與原本無異。
如不服本判決，應於收受本判決後20日內向本院提出上訴書狀，
其未敘述上訴理由者，並得於提起上訴後20日內向本院補提理由
書狀（均須按他造當事人之人數附繕本）「切勿逕送上級法院」
。
                                      書記官  黃俞婷
中　　華　　民　　國  　111  　年　　2  　月  　17  　日

附表：
編號 犯罪事實 主文 1 犯罪事實欄一部分 丁○○犯販賣第三級毒品罪，處有期徒刑柒年捌月。 未扣案之犯罪所得新臺幣伍仟元及行動電話壹支均沒收，於全部或一部不能沒收或不宜執行沒收時，追徵其價額。 2 犯罪事實欄二部分 丁○○犯販賣第三級毒品而混合二種以上之毒品罪，處有期徒刑柒年肆月。 未扣案之犯罪所得新臺幣壹仟元及行動電話壹支均沒收，於全部或一部不能沒收或不宜執行沒收時，追徵其價額。 


附錄本案論罪科刑法條全文：
毒品危害防制條例第4條
製造、運輸、販賣第一級毒品者，處死刑或無期徒刑；處無期徒
刑者，得併科新臺幣3千萬元以下罰金。
製造、運輸、販賣第二級毒品者，處無期徒刑或10年以上有期徒
刑，得併科新臺幣1千5百萬元以下罰金。
製造、運輸、販賣第三級毒品者，處7年以上有期徒刑，得併科
新臺幣1千萬元以下罰金。
製造、運輸、販賣第四級毒品者，處5年以上12年以下有期徒刑
，得併科新臺幣5百萬元以下罰金。
製造、運輸、販賣專供製造或施用毒品之器具者，處1年以上7年
以下有期徒刑，得併科新臺幣1百50萬元以下罰金。
前五項之未遂犯罰之。

毒品危害防制條例第9條
成年人對未成年人販賣毒品或犯前三條之罪者，依各該條項規定
加重其刑至二分之一。
明知為懷胎婦女而對之販賣毒品或犯前三條之罪者，亦同。
犯前五條之罪而混合二種以上之毒品者，適用其中最高級別毒品
之法定刑，並加重其刑至二分之一。